臺灣士林地方法院交通事件裁定　　94年度交聲字第152、153號
原處分機關　臺北市交通事件裁決所
異　議　人
即受處分人　甲○○
上列異議人即受處分人因違反道路交通管理處罰條例事件，對於
臺北市交通事件裁決所民國94年2 月18日所為之處分（原處分案
號：北市裁二字第裁22-ACV650015、22-ACV650016號），聲明異
議，本院裁定如下：
    主  文
異議駁回。
    理  由
一、按汽車駕駛人併排停車者，處新台幣（以下同）600 元以上
    1,200 元以下罰鍰，道路交通管理處罰條例第56條第1 項第
    6 款定有明文。又汽車駕駛人，駕駛汽車有違反道路交通管
    理處罰條例之行為，經交通勤務警察或依法令執行交通稽查
    任務人員制止時，不聽制止或拒絕停車接受稽查而逃逸者，
    除按各該條規定處罰外，處3,000 元以上6,000 元以下罰鍰
    ，同條例第60條第1 項亦定有明文。又前述2 種違規情形，
    如符合逕行舉發之要件，得對汽車所有人為之，此見於道路
    交通管理處罰條例第7 條之2 第1 項第3 款、第4 款規定即
    明。
二、經查本件異議人甲○○所有之車號DI-9819 號自用小客貨車
    ，由姓名年籍均不詳之人駕駛，於民國94年1 月6 日16時22
    分許，在台北市○○路461 號前併排停車。經員警前往舉發
    ，適時有一女性前來，未理員警之制止及稽查，逕自上車駕
    車逃逸等情，業據證人即本件舉發警員乙○○到庭具結證稱
    ：伊在車子旁邊準備告發違規，當時車上沒有人，1 個女的
    從五分埔商圈的巷子跑出來，坐進駕駛座，伊有要她出示行
    照駕照，她沒有說什麼就直接把車子開走等語明確，並有證
    人庭呈之臺北市政府警察局信義分局員警工作紀錄簿內頁影
    本1 份附卷可資佐證，前揭事實應堪認定。
三、異議人雖辯稱：警察並無照片為證，可能抄錯車牌，伊當時
    在家裡打電腦，沒有去被開單的地點，當天開車的不是伊，
    警員證詞不實在，員警工作紀錄簿上的記載可能是後來才補
    上去的云云。惟按：
  (一)汽車駕駛人不服指揮稽查而逃逸，而當場不能或不宜攔截製
    單舉發者，即得對汽車所有人逕行舉發處罰，至於異議人如
    對於車輛之違規事實是否之存在存有爭執，則非不得由法院
    傳喚舉發稽查之員警充作證人，於命具結後訊問之，以查明
    違規事實是否存在，而非必須以拍照取證，以證違規事實存
    在，此由道路交通管理處罰條例第7 之2 條第1 項，僅就其
    他違規行為之逕行舉發，限定其證據方法，須以科學儀器取
    得證據資料。其餘1 至5 款之違規行為，則無相同之規定即
    可明瞭。據此，故異議人爭執警察需有照片為證，即不足採
    。
  (二)證人即本件舉發警員乙○○到庭具結證稱：伊當時看到的是
    舊的中華箱型小貨車，顏色有點像藍色或是綠色之間等語，
    核與異議人陳稱：伊的車是舊車，顏色為綠色，1998年出廠
    等語大致相符，並與卷附之車號DI-9819 號自用小客貨車查
    詢汽車車籍資料1 份所示資料契合。再證人乙○○又另證稱
    ：當時已經把車號填在紅單上面準備要告發等語明確，故異
    議人辯稱警察可能抄錯車牌，亦難採信。
  (三)異議人之妻丙○○於本院訊問時陳稱：被開罰單的時候之工
    作是在市場賣童裝，伊先生開車兩個人一起去，當天不是一
    起去五分埔補貨就是一起回家，伊會開車，曾經有汽車駕照
    ，但被吊銷，不可能1 個人開車去云云。顯與異議人所述：
    當天不是伊開車，當時擺完攤子在家裡打電腦，不知道太太
    有沒有出去云云，2 者存有出入，足認異議人所之辯解，有
    任意編撰之情形，其可信度堪慮。
  (四)末按人民不服交通裁罰處分，對於舉發事實存有爭議，而聲
    明異議，舉發之交通勤務警察為證人時，有具結之義務，其
    證言之真實性受到刑事偽證處罰之確保，並由法院訊問以查
    其真偽。查本案證人乙○○與異議人素昧平生，應無甘冒刑
    法上偽證罪及偽造文書罪處罰之風險而為虛偽證詞或在員警
    工作紀錄簿上為不實登載之理，故異議人空言指陳證人所言
    不實，員警工作紀錄簿上的記載可能是後來才補上去的云云
    ，應非足取。
四、綜上所述，本件事證明確，原裁決機關援引首開規定，分別
    裁處罰鍰1,200 元及3,000 元，合計4,200 元，核無不合。
    異議人猶執前詞，聲明異議，其異議為無理由，應予駁回。
據上論斷，應依道路交通案件處理辦法第19條，裁定如主文。
中　　華　　民　　國　　94　　年　　6 　　月　　7　　日
                  刑事第三庭法  官  周群翔
以上正本證明與原本無異。
如不服本裁定，應於送達後5 日內，向本院提出抗告狀。
                            書記官  劉育君
中　　華　　民　　國　　94　　年　　6 　　月　　8　　日
